【裁判字號】    89,易,4311
【裁判日期】    900402
【裁判案由】    傷害
【裁判全文】
臺灣板橋地方法院刑事判決                        八十九年度易字第四三一一號
    公  訴  人  臺灣板橋地方法院檢察署檢察官
    被      告  甲○
右列被告因傷害案件，經檢察官提起公訴（八十九年度偵字第一六二九五號），本院
判決如左：
    主  文
甲○傷害人之身體，處拘役貳拾貳日，如易科罰金，以佰元折算壹日。
    事  實
一、乙○○於民國八十九年七月十五日十九時五十分許，駕駛車牌號碼為Ｂ七－九０
    九號之營業小客車搭載客人，沿臺北市○○路由臺北市往萬華方向行駛，準備變
    換車道左轉時，因疏忽而未打方向燈，適甲○（待由本院另行審結）亦駕車沿上
    開路段行駛其後，而心生不滿，甲○遂於雙方均停車等紅燈時下車與乙○○理論
    ，並以手拉扯乙○○之上衣，造成乙○○之上衣鈕扣掉落，同時乙○○所戴之眼
    鏡亦因此而掉落地上，致上開眼鏡之鏡架斷裂（此部分業據乙○○一併提出毀損
    告訴，但未經檢察官起訴），乙○○因車上載有客人而暫不與甲○爭執，待其所
    搭載之客人下車後，即自後尾隨甲○之車而行，而於同日二十時十分許，在臺北
    縣板橋市○○街、松柏街口，將甲○之車攔下欲與之理論，乙○○、甲○即因此
    下車再次發生爭執，竟各自基於傷害之犯意，互相毆打，其中甲○持其所有之行
    動電話一枝毆打乙○○，致乙○○受有前額挫瘀傷、左前額挫瘀傷、左後背挫瘀
    傷之傷害。
二、案經被害人乙○○訴由臺北縣警察局海山分局報告臺灣板橋地方法院檢察署檢察
    官偵查起訴。
    理  由
一、訊據被告甲○矢口否認有上開傷害之犯行，辯稱：伊並未回手，伊沒有打乙○○
    云云。經查，右揭事實，業據告訴人即被害人乙○○迭於警訊時、偵查中及本院
    審理時指訴歷歷，且被害人所受前額挫瘀傷、左前額挫瘀傷、左後背挫瘀傷之傷
    害，亦有臺北縣立板橋醫院所出具之驗傷診斷書一紙附卷可稽；況被告於本院審
    理時亦供稱「在文聖街、松柏街口已經互毆，他（即乙○○）抓我身上，拿白色
    東西打我，我有三字經，他開一輛車追我」等語，並就其與乙○○在上開時、
    地發生爭執等情供承在卷，應認被告確有傷害乙○○之犯行。是被告所為上開之
    辯解，即無足採。事證明確，被告之犯行應堪認定。
二、核被告甲○所為，係犯刑法第二百七十七條第一項之傷害罪。爰審酌被告甲○之
    品行，被告甲○與乙○○因如事實欄所示之細故而發生爭執，進而互相毆打，其
    中被告甲○持其所有之行動電話一枝毆傷乙○○，業如事實欄所述，其犯罪之動
    機、目的、手段、犯罪所生之危害、犯罪後猶飾詞否認之態度及被告甲○尚未與
    被害人乙○○達成本件民事和解並賠償損失等一切情狀，量處如主文所示之刑，
    並諭知易科罰金之折算標準，以示懲儆。
三、被告行為（犯罪）後，刑法第四十一條業於九十年一月十日修正公布施行，於同
    年一月十二日生效，該法第四十一條第一項前段將得易科罰金之範圍由「犯最重
    本刑為三年以下有期徒刑以下之刑之罪」修正擴大為「犯最重本刑為五年以下有
    期徒刑以下之刑之罪」，更有利於被告，應依刑法第二條第一項前段之規定，適
    用裁判時之法律即刑法第四十一條第一項前段。
四、有關被告甲○於如事實欄所示之時、地，涉嫌毀損部分，雖業據乙○○一併提出
    毀損告訴，但未經檢察官起訴，本院認此部分之事實係另行起意，與本件上開論
    罪科刑部分之犯行，應係二罪，並無裁判上一罪關係，本院即無從併予審理，應
    由檢察官另行依法辦理，併予明。
據上論斷，應依刑事訴訟法第二百九十九條第一項前段，刑法第二百七十七條第一項
、第二條第一項前段、第四十一條第一項前段，罰金罰鍰提高標準條例第一條前段、
第二條，判決如主文。
本案經檢察官方伯勳到庭執行職務。
中      華      民      國      九十        年    四      月    二      日
                                      臺灣板橋地方法院刑事第一庭
                                          法  官  楊  千  儀
右正本證明與原本無異。
如不服本判決，應於判決送達後十日內，向本院提出上訴狀。
                                          書記官  吳  河  東
中      華      民      國      九十        年    四      月    三      日
附錄本案論罪科刑法條全文：
刑法第二百七十七條
傷害人之身體或健康者，處三年以下有期徒刑，拘役或一千元以下罰金。
犯前項之罪，因而致人於死者，處無期徒或七年以上有期徒刑，致重傷者，處三年以
上、十年以下有期徒刑。
（罰金已依罰金罰鍰提高標準條例提高為十倍）


司法院資訊處製作；財團法人民間司法改革基金會備份。
